臺灣雲林地方法院刑事判決
                                      111年度易字第260號
公  訴  人  臺灣雲林地方檢察署檢察官
被      告  林宸吉


指定辯護人  本院公設辯護人許俊雄
上列被告因竊盜案件，經檢察官提起公訴（111年度偵字第2160
號），本院判決如下：
    主  文
林宸吉犯竊盜罪，處拘役貳拾日，如易科罰金，以新臺幣壹仟元
折算壹日。
    事實及理由
壹、犯罪事實
    林宸吉意圖為自己不法之所有，基於竊盜之犯意，於民國11
    1年1月24日17時35分許，在址設雲林縣○○鄉○○村○○路000號
    、由蔡宜玲所管理之金玉堂文具批發廣場內，走向擺放艾絨
    精煉印泥之貨架，假借欲購買商品而進行挑選，趁蔡宜玲看
    顧商店不注意之際，拿取貨架上之艾絨精煉印泥1組，放進
    其外套右側口袋中，僅結帳在職證明單及銀色長尾夾，未將
    艾絨精煉印泥1組自外套口袋中取出結帳，以此方式竊取上
    開物品，得手後離去。嗣經蔡宜玲發現上開物品遭竊後報案
    處理，始循線查悉上情。
貳、程序部分
    法院認為應科拘役、罰金或應諭知免刑或無罪之案件，被告
    經合法傳喚無正當理由不到庭者，得不待其陳述逕行判決，
    刑事訴訟法第306條定有明文。查本院於111年9月28日行審
    理程序時當庭告知被告林宸吉，應於同年11月8日續行審理
    期日自行到庭，惟被告於111年11月8日無正當理由未到庭，
    此有本院111年9月28日審理程序筆錄及刑事報到單（本院卷
    第99頁、第127頁）存卷為據，本院審酌全案犯罪事實情節
    及證據，認宜處拘役之刑，爰不待其到庭陳述，逕由檢察官
    一造辯論而為判決，先予敘明。
參、認定犯罪事實所憑之證據及理由
一、訊據被告矢口否認犯行，辯稱：我有拿印泥放口袋，但在結
    帳之前撈口袋發現裡面有印泥，所以將印泥放回櫃檯旁邊，
    我沒有把印泥帶出去，我沒有竊盜的犯意云云。
二、被告於上開時地拿取金玉堂文具批發廣場內貨架上之艾絨精
    煉印泥1組，放進其外套右側口袋中，於結帳時僅結帳在職
    證明單及銀色長尾夾等情，為被告所不爭執，核與證人即告
    訴人蔡宜玲於警詢時之證述情節相符（警卷第11頁至第13頁
    ），並有啟文文具有限公司銷貨清單1紙（警卷第15頁至第1
    6頁）、監視器影像截圖7幀（警卷第17頁至第20頁）、現場
    照片3幀（警卷第20頁至第21頁）及檢察官勘驗監視器影像
    筆錄1份（偵卷第32頁）在卷可證，此部分事實，堪予認定
    。
三、被告既以前詞置辯，則本件之爭點為：㈠被告於結帳前，是
    否有將其拿取之艾絨精煉印泥放回櫃檯旁邊。㈡被告主觀上
    有無竊盜之犯意。經查：
　㈠證人蔡宜玲於本院審理時證稱：我於1月25日補貨時，發現有
    1個艾絨精煉印泥的空盒子，裡面的印泥不見了，後來調監
    視器發現是被告拿走的，被告只有結帳在職證明單及長尾夾
    ，沒有結帳印泥，也沒有將印泥放回櫃檯旁邊，後來報警大
    概10幾天後，發現失竊的印泥回到架上，調監視器發現是被
    告的父親將被告拿走的上開印泥放回貨架上等語（本院卷第
    93頁至第95頁）；又證人即被告之父親林後助於本院審理時
    證稱：我於111年2月17日到金玉堂文具批發廣場放印泥到貨
    架上，是因為金玉堂文具批發廣場報警說被告偷他們的印泥
    ，而我在被告的書桌上確實發現有1個新的印泥，我想那個
    印泥應該就是被告跟人家拿的，所以才會拿回去貨架放等語
    （本院卷第132頁至第135頁），足認金玉堂文具批發廣場失
    竊之艾絨精煉印泥，即係被告攜出店外帶回家裡，且最後經
    其父親林後助放回上開店內貨架上之印泥。再者，被告於上
    開時地竊取印泥之過程，亦經本院勘驗如附表所示，期間未
    見被告有將其放入口袋之印泥取出放回店內之畫面，故被告
    辯稱其在結帳之前有將口袋內之印泥取出放回櫃檯旁邊云云
    ，無法採信。被告已將上開竊取之印泥攜出店外且帶回家裡
    等情，應可認定。　
　㈡參酌本院勘驗檔名「涉嫌人行竊之畫面」之內容得知，被告
    係於監視器畫面時間顯示2021/01/24 17：32：49之時在貨
    架上挑選印泥，至畫面時間顯示2021/01/24 17：35：20之
    時，才將右手伸入貨架取出本案印泥，足認被告係歷時3分
    鐘之時間，始挑選中本案印泥；另參酌本院勘驗檔名「店家
    監視器畫面」時間顯示2022/01/24 17：35：26時，被告右
    手持有本案印泥，且於17：35：31時，將前開印泥放入外套
    右側口袋；檔名「店家櫃台監視器畫面」時間顯示2021/01/
    24 17：39：02～17：39：44時，被告自監視器畫面右上角往
    櫃檯方向前進，並將手上持有之在職證明書、長尾放置於櫃
    檯結帳等情得知，被告於挑選中本案印泥後，刻意將本案印
    泥放入口袋不結帳，而僅結帳在職證明單及銀色長尾夾，被
    告以此之遮掩方式，將本案印泥攜出店外並帶回家裡之客觀
    舉動，堪認其主觀上有為自己不法所有之意圖及竊取本案印
    泥之犯意甚明。　
四、綜上，本案事證明確，被告犯行堪以認定，應依法論科。
肆、論罪科刑
一、核被告所為，係犯刑法第320條第1項之竊盜罪。
二、爰以行為人責任為基礎，審酌被告前有多次竊盜前科，素行
    不佳，其正值青壯年，不思循正途獲取財物，竟恣意竊取金
    玉堂文具批發廣場內貨架上陳列之印泥，顯然欠缺尊重他人
    財產權之觀念，守法意識淡薄，所為誠值非難；且被告犯後
    否認犯行，難認有悔意，兼衡其於警詢時自陳高中畢業之教
    育程度，自由業，家庭經濟狀況勉持，並於本院審理時自陳
    其患有精神疾病等語（本院卷第89頁），並提出國立臺灣大
    學醫學院附設醫院雲林分院診斷證明書1份為憑（本院卷第1
    09頁【診斷病名：雙相性情感疾患】），及參酌檢察官對被
    告刑度之意見、被告本案竊盜犯行所使用之手段、犯罪情節
    及損害程度等一切情狀，量處如主文所示之刑，並諭知易科
    罰金之折算標準。
伍、沒收部分
    查扣案之印泥台1個，係被告所竊取之物品，屬其犯罪所得
    ，惟因已經林後助返還於告訴人等情，業經告訴人及證人林
    後助證述如上，自不得對之宣告沒收，而應予發還告訴人。
據上論斷，應依刑事訴訟法第299條第1項前段、第306條，判決
如主文。
本案經檢察官林欣儀提起公訴，檢察官魏偕峯到庭執行職務。
中　　華　　民　　國　　111 　年　　12　　月　　15　　日
                  刑事第一庭    法  官  黃玥婷
以上正本證明與原本無異。
如不服本判決應於收受判決後20日內向本院提出上訴書狀，並應
敘述具體理由；其未敘述上訴理由者，應於上訴期間屆滿後20日
內向本院補提理由書（均須按他造當事人之人數附繕本）。「切
勿逕送上級法院」。
告訴人或被害人不服本判決，應具備理由請求檢察官上訴，及上
訴期間之計算係以檢察官收受判決正本之日期為準。「切勿逕送
上級法院」。
中　　華　　民　　國　　111 　年　　12　　月　　15　　日
                                書記官  邱明通
附錄本案論罪科刑法條全文
中華民國刑法第320 條
意圖為自己或第三人不法之所有，而竊取他人之動產者，為竊盜
罪，處5 年以下有期徒刑、拘役或50萬元以下罰金。
意圖為自己或第三人不法之利益，而竊佔他人之不動產者，依前
項之規定處斷。
前二項之未遂犯罰之。　

附表：本院勘驗現場監視器錄影畫面之勘驗筆錄（本院卷第90頁
      至第91頁）　
⒈檔名「涉嫌人行竊之畫面」（告訴人蔡宜玲管理之金玉堂文具
  批發廣場店內放置艾絨精煉印泥貨架之走廊影像）
  監視器畫面時間2021/01/24 17：32：25～17：35：25
　⑴被告自監視器畫面正上方往監視器畫面正中心位置物色物品
    ，先於17：32：49（影片時間第29秒）選中他牌印泥，但經
    拆封外包裝檢視後，隨即將之置回貨架上，再於17:33:12（
    影片時間第57秒）時，選中貨架上之艾絨精煉印泥（下稱本
    案印泥），經拆封檢視片刻後，又將之放回原包裝內，並置
    回貨架上，即往監視器畫面左方離開。
　⑵待17：34：49（影片時間第2分46秒）時，被告又從監視器畫
    面左下角走回監視器畫面正中心，且於17：34：53（影片時
    間第2分51秒）時，望向監視器畫面正上方之走廊，見無人
    後，立即專注於貨架上，疑似在拆開貨架上之本案印泥包裝
    ，直至17：35：14（影片時間第3分17秒）時，監視器畫面
    正上方走廊有其他顧客經過，被告始暫時停止動作，並將雙
    手離開貨架，待該名顧客離開後，再將右手伸入貨架，取出
    疑似本案印泥之物品（17：35：20，影片時間第3分24秒）
    置於左手，往監視器畫面正下方離開。
⒉檔名「店家監視器畫面」（告訴人蔡宜玲管理之金玉堂文具批
  發廣場店內一隅影像）
  監視器畫面時間2022/01/24 17：35：26～17：35：33
　於17：35：26時，被告右手持有疑似本案印泥之物品，由監視
  器畫面正上方往監視器畫面正下方走來，且於17：35：31（影
  片時間第5秒）時，將前開疑似印泥之物品放入外套右側口袋
  。
⒊檔名「店家櫃台監視器畫面」（告訴人蔡宜玲管理之金玉堂文
  具批發廣場店內櫃台影像）
  監視器畫面時間2021/01/24 17：39：02～17：39：44
　被告自監視器畫面右上角往櫃台方向前進，並將手上持有之在職證明書、長尾放置於櫃台結帳，結完帳後，即往監視器畫面左下角離開。